---
title: "Computer Hardware"
author: "Khanh Le"
date: "2023-04-18"
output:
  html_document: default
  pdf_document: default
---

```{r setup, include=FALSE, message=FALSE}
knitr::opts_chunk$set(echo = TRUE)
```

## Bước 1: Load packages

Chúng ta bắt đầu với việc cài đặt package. 

(Trong trường hợp đã cài trước thì chúng ta có thể bỏ qua phần này)

```{r}
install.packages('plyr', repos = "http://cran.us.r-project.org")
install.packages("dplyr", repos = "http://cran.us.r-project.org")
install.packages("hrbrthemes", repos = "http://cran.us.r-project.org")
install.packages("gganimate", repos = "http://cran.us.r-project.org")
install.packages("gapminder", repos = "http://cran.us.r-project.org")
install.packages("babynames", repos = "http://cran.us.r-project.org")
install.packages("ggthemes", repos = "http://cran.us.r-project.org")
install.packages("cowplot", repos = "http://cran.us.r-project.org")
install.packages("ggplot2", repos = "http://cran.us.r-project.org")
```

Sau khi đã cài đặt xong, chúng ta có thể load các package bằng hàm `library()` 

```{r}
library(skimr)
library(hrbrthemes)
library(gganimate)
library(gapminder)
library(babynames)
library(ggthemes)
library(cowplot)
library(ggplot2)
library(dplyr)
library(readr)
```

## Bước 2: Import data
Tập dữ liệu được sử dụng trong bài tập lớn này là Computer Hardware Data Set (https://archive.ics.uci.edu/ml/datasets/Computer+Hardware).



Dữ liệu có thể được download từ trang UCI Machine Learning Repository:
https://archive.ics.uci.edu/ml/datasets/Computer+Hardware

Sau khi đã tải về, ta có thể dùng hàm `read_csv()` để đọc dữ liệu từ file "machine.data" và lưu với tên `original_data` và đặt tên cho các cột dữ liệu .

```{r}
original_data <- read_csv("data/machine.data")
names(original_data) <- c("vendor_name", "model_name", "MYCT", "MMIN", "MMAX", "CACH", "CHMIN", "CHMAX", "PRP", "ERP")
```

Dùng hàm `colnames()` để kiểm tra tên các cột dữ liệu:

```{r}
colnames(original_data)
```

## Bước 3: Tìm hiểu tập dữ liệu

Trước khi làm sạch tập dữ liệu, chúng ta cần phải tìm hiểu nó.
Sử dụng hàm `head()` để lấy ra 6 dòng đầu tiên:

```{r}
head(original_data)
```

Sử dụng hàm `str()` và `glimpse()` để có cái nhìn tổng quan hơn về dữ liệu:

```{r}
str(original_data)
```

```{r}
glimpse(original_data)
```

Sử dụng hàm `skim_without_charts()`:

```{r}
skim_without_charts(original_data)
```

## Step 4: Cleaning your data

Trích các thuộc tính cần sử dụng

```{r}
hardware_df <- original_data %>% 
  select(MYCT, MMIN, MMAX, CACH, CHMIN, CHMAX, PRP)
```

Kiểm tra missing value

```{r}
hardware_df %>% sapply(function(col) sum(is.na(col)))
```
Ta thấy không có mất mát dữ liệu

## Bước 5: Vẽ đồ thị

Biểu đồ Histogram của Relative Performance

```{r}
options(repr.plot.width = 14, repr.plot.height = 6)

x <- ggplot(data = hardware_df, mapping = aes(x = PRP)) +
  geom_histogram(bins = 40, fill = "orange", color = "#FF0000") +
  xlab("Relative performance") +
  ylab("Frequency") +
  ggtitle("Published Relative Performance Histogram") +
  theme_minimal() +
  theme(plot.title = element_text(size = 24, hjust = .5, face = "bold"),
        axis.title.x = element_text(size = 24, hjust = .5, face = "italic"),
        axis.title.y = element_text(size = 24, hjust = .5, face = "italic"),
        axis.text.x = element_text(size = 15, face = "bold"),
        axis.text.y = element_text(size = 15, face = "bold"),
        legend.position = "none")

x
```

Biểu đồ Histogram của Relative Performance

```{r}
hist1 <- ggplot(data = hardware_df, mapping = aes(x = MYCT)) +
  geom_histogram(bins = 40, fill = "blue", color = "cyan") +
  xlab("Machine Cycle Time (ns)") +
  ylab("Frequency") +
  ggtitle("Machine Cycle Time Histogram") +
  theme_minimal() +
  theme(plot.title = element_text(size = 8, hjust = .5, face = "bold"),
        axis.title.x = element_text(size = 8, hjust = .5, face = "italic"),
        axis.title.y = element_text(size = 8, hjust = .5, face = "italic"),
        axis.text.x = element_text(size = 5, face = "bold"),
        axis.text.y = element_text(size = 5, face = "bold"),
        legend.position = "none")
```
Biểu đồ Histogram của Relative Performance

```{r}
hist2 <- ggplot(data = hardware_df, mapping = aes(x = MMIN)) +
  geom_histogram(bins = 40, fill = "blue", color = "cyan") +
  xlab("Minimum Main Memory Size (KB)") +
  ylab("Frequency") +
  ggtitle("Minimum Main Memory Histogram") +
  theme_minimal() +
  theme(plot.title = element_text(size = 8, hjust = .5, face = "bold"),
        axis.title.x = element_text(size = 8, hjust = .5, face = "italic"),
        axis.title.y = element_text(size = 8, hjust = .5, face = "italic"),
        axis.text.x = element_text(size = 5, face = "bold"),
        axis.text.y = element_text(size = 5, face = "bold"),
        legend.position = "none")
```
Biểu đồ Histogram của Relative Performance

```{r}
hist3 <- ggplot(data = hardware_df, mapping = aes(x = MMAX)) +
  geom_histogram(bins = 40, fill = "#00CED1", color = "#7FFF00") +
  xlab("Maximum Main Memory Size (KB)") +
  ylab("Frequency") +
  ggtitle("Maximum Main Memory Histogram") +
  theme_minimal() +
  theme(plot.title = element_text(size = 8, hjust = .5, face = "bold"),
        axis.title.x = element_text(size = 8, hjust = .5, face = "italic"),
        axis.title.y = element_text(size = 8, hjust = .5, face = "italic"),
        axis.text.x = element_text(size = 5, face = "bold"),
        axis.text.y = element_text(size = 5, face = "bold"),
        legend.position = "none")
```
Biểu đồ Histogram của Relative Performance

```{r}
hist4 <- ggplot(data = hardware_df, mapping = aes(x = CACH)) +
  geom_histogram(bins = 40, fill = "#00CED1", color = "#7FFF00") +
  xlab("Cache Size (KB)") +
  ylab("Frequency") +
  ggtitle("Cache Memory Histogram") +
  theme_minimal() +
  theme(plot.title = element_text(size = 8, hjust = .5, face = "bold"),
        axis.title.x = element_text(size = 8, hjust = .5, face = "italic"),
        axis.title.y = element_text(size = 8, hjust = .5, face = "italic"),
        axis.text.x = element_text(size = 5, face = "bold"),
        axis.text.y = element_text(size = 5, face = "bold"),
        legend.position = "none")
```
Biểu đồ Histogram của Relative Performance

```{r}
hist5 <- ggplot(data = hardware_df, mapping = aes(x = CHMIN)) +
  geom_histogram(bins = 40, fill = "#4B0082", color = "#FF00FF") +
  xlab("Channels (units)") +
  ylab("Frequency") +
  ggtitle("Minimum Channels Histogram") +
  theme_minimal() +
  theme(plot.title = element_text(size = 8, hjust = .5, face = "bold"),
        axis.title.x = element_text(size = 8, hjust = .5, face = "italic"),
        axis.title.y = element_text(size = 8, hjust = .5, face = "italic"),
        axis.text.x = element_text(size = 5, face = "bold"),
        axis.text.y = element_text(size = 5, face = "bold"),
        legend.position = "none")
```
Biểu đồ Histogram của Relative Performance

```{r}
hist6 <- ggplot(data = hardware_df, mapping = aes(x = CHMAX)) +
  geom_histogram(bins = 40, fill = "#4B0082", color = "#FF00FF") +
  xlab("Channels (units)") +
  ylab("Frequency") +
  ggtitle("Maximum Channels Histogram") +
  theme_minimal() +
  theme(plot.title = element_text(size = 8, hjust = .5, face = "bold"),
        axis.title.x = element_text(size = 8, hjust = .5, face = "italic"),
        axis.title.y = element_text(size = 8, hjust = .5, face = "italic"),
        axis.text.x = element_text(size = 5, face = "bold"),
        axis.text.y = element_text(size = 5, face = "bold"),
        legend.position = "none")
```
Tổng hợp các biểu đồ Histogram:

```{r}
plot_grid(hist1, hist2, hist3, hist4, hist5, hist6, nrow = 3, ncol = 2)
```

## Bước 6: Thống kê dữ liệu
Tính toán các giá trị thống kê: Mean, Median, Standard deivation, Min, Max

```{r}
means <- hardware_df %>% sapply(mean)
medians <- hardware_df %>% sapply(median)
sds <- hardware_df %>% sapply(sd)
mins <- hardware_df %>% sapply(min)
maxs <- hardware_df %>% sapply(max)
summary <- as.data.frame(cbind(means, medians, sds, mins, maxs))
names(summary) <- c("mean", "median", "sd", "min", "max")

summary
```

## Bước 7: Chuẩn hóa dữ liệu

Để chuẩn hóa dữ liệu và dự đoán chính xác, ta lấy logarit giá trị các cột dữ liệu
```{r}
hardware_df$MYCT <- log(hardware_df$MYCT)
hardware_df$MMIN <- log(hardware_df$MMIN)
hardware_df$MMAX <- log(hardware_df$MMAX)
hardware_df$CACH <- log(hardware_df$CACH + 1)
hardware_df$CHMIN <- log(hardware_df$CHMIN + 1)
hardware_df$CHMAX <- log(hardware_df$CHMAX + 1)
hardware_df$PRP <- log(hardware_df$PRP)
```

Tính covariant, corelation giữa các biến
```{r}
hardware_df %>% cov() %>% as.data.frame()
hardware_df %>% cor() %>% as.data.frame()
```
Chúng ta vẽ biểu đồ pairwise scatterplots giữa các biến trong tập dữ liệu bằng biến `pairs`:
Tham số `cex.labels` để xóa khoảng cách giữa subplots và giảm kích thước font.
Tham số `mex` dùng để thu hẹp khoảng cách giữa các lề
```{r}
par(mex=0.5)
pairs(hardware_df, gap=0, cex.labels=0.9)
```
## Bước 8: Mô hình hồi quy

Xây dựng mô hình hồi quy
```{r}
ln_model <-lm(PRP~MYCT+MMIN+MMAX+CACH+CHMIN+CHMAX,data=hardware_df)
summary(ln_model)
```
Kiểm tra các thông số mô hình
```{r}
#3.7.2
ln_model$coefficients

SSE <- (ln_model$residuals ^ 2) %>% sum()
SSR <- ((ln_model$fitted.values - mean(hardware_df$PRP)) ^ 2) %>% sum()
SST <- ((hardware_df$PRP - mean(hardware_df$PRP)) ^ 2) %>% sum()
ss <- as.data.frame(c(SSE, SSR, SST), row.names = c("SSE", "SSR", "SST"))
names(ss) <- c("Value")
ss

```


```{r}
#3.7.3
summary(ln_model)$sigma
```

#3.7.4
```{r}
summary(ln_model)$adj.r.squared
```

Bảng ANOVA cho mô hình hồi quy bội
```{r}
anova(ln_model)
```
Ta thấy p-value của các biến dự báo đều có giá trị nhỏ, hay các biến MYCT, MMIN, MMAX, CACH, CHMIN, CHMAX đều có ảnh hưởng đáng kể tới giá trị PRP. Trong đó, giá trị F-value lớn nhất thuộc về MYCT, tức là MYCT là biến có ảnh hưởng lớn nhất trong mô hình dự báo

```{r}
par(mfrow=c(2,2)) 
plot(ln_model)
```

Trực quan mô hình
```{r}
ggplot(data = hardware_df, aes(x = PRP, y = ln_model$fitted.values)) +
  geom_point() +
  geom_smooth(method = "lm", se = FALSE, color = "red") +
  xlab("Actual PRP") +
  ylab("Predicted PRP") +
  ggtitle("Actual vs Predicted PRP") +
  theme_minimal() +
  theme(plot.title = element_text(size = 8, hjust = .5, face = "bold"),
        axis.title.x = element_text(size = 8, hjust = .5, face = "italic"),
        axis.title.y = element_text(size = 8, hjust = .5, face = "italic"),
        axis.text.x = element_text(size = 5, face = "bold"),
        axis.text.y = element_text(size = 5, face = "bold"),
        legend.position = "none")
```



